臺灣高等法院刑事附帶民事訴訟判決　　 100年度附民字第48號
原　　告　陳瑞琪
被　　告　林宣齡
上列被告因妨害家庭案件（100年度上易字第446號），原告提
起附帶民事訴訟，請求損害賠償，本院判決如下：
    主  文
被告應給付原告新臺幣壹拾參萬元，及自民國一００年三月九日
起至清償日止，按年息百分之五計算之利息。
原告其餘之訴及假執行之聲請均駁回。
    事  實
甲、原告方面：
一、聲明：
    (一)被告應給付原告新臺幣（下同）15萬元，及自起訴狀繕本
      送達之翌日起至清償日止，按年息百分之5計算之利息。
    (二)請准供擔保宣告假執行。
二、事實：
    被告明知葉泉宏係原告之夫，竟於民國98年10月間與葉泉宏
    交往，並基於與葉泉宏相姦之犯意，於99年1月起至7月止，
    多次在被告位於臺北市○○區○○街50號7樓之23住處與葉
    泉宏相姦，造成原告家庭失和，原告本人亦痛苦萬分。爰依
    侵權行為之法律關係，求為判決如訴之聲明。並援用刑事訴
    訟程序之證據。
乙、被告方面：
一、聲明：
    原告之訴及假執行之聲請均駁回。
二、事實：
    (一)被告否認與原告之夫葉泉宏有通姦行為。
    (二)原告並未提出直接、積極證據證明被告有何不法行為。
    理  由
甲、關於被告99年1月至6月侵權部分
一、原告主張被告明知原告與葉泉宏為夫妻關係，仍於99年1月
    至6月，在臺北市○○街50號7樓之23住處，多次發生性行為
    之侵權事實，業據其於刑事訴訟程序提出被告於Facebook網
    站之訊息及留言資料為證，復經證人葉泉宏證明屬實，本院
    並依刑法第239條相姦罪名，判處被告應執行有期徒刑8月，
    此有本院100年度上易字第446號刑事判決可參（詳如附件）
    。是以，原告主張被告有破壞家庭造成原告精神受害之侵權
    行為，堪信為真實。
二、從而，原告基於侵權行為之法則，請求被告賠償精神慰藉金
    ，為法之所許。本院審酌原告學歷為專科畢業，曾任公司客
    服人員，年收入約4、50萬元，目前無收入，現住在父母房
    子，被告學歷為大學畢業，曾任客服人員，後有經營精品店
    、網路票券行銷工作，年收入超過50萬元，現收入已頓減，
    無房地產，及被告先破壞原告家庭，再上網散布消息，雙重
    打擊原告，暨原告之訴有一部不合法（詳後述），認原告請
    求慰藉金額13萬元為當。因此，原告訴請被告賠付13萬元，
    及自起訴狀繕本送達之翌日（即100年3月9日）起至清償日
    止，按法定利率計算之利息，應予照准。
三、本判決所命給付金額，未逾150萬元，依法不得上訴第三審
    ，案件即告確定，可立即執行，無假執行之必要。原告關於
    假執行聲請部分，無保護之必要，應予駁回。
乙、關於被告99年7月侵權部分
一、刑事訴訟諭知無罪、免訴或不受理之判決者，應以判決駁回
    原告之訴，刑事訴訟法第503條第1項前段定有明文。
二、被告被訴於99年7月相姦部分，經第一審判決無罪，檢察官
    不服，提起上訴，本院以不能證明被告此部分之犯罪，駁回
    檢察官上訴，維持此部分無罪之判決，依前揭說明，原告關
    於請求99年7月損害及聲請假執行部分，應予駁回。
丙、據上論結，本件原告之訴為一部不合法，一部有理由，依刑
    事訴訟法第503條第1項前段、第502條第2項，判決如主文。
中    華    民    國    100   年     4    月    19   日
                  刑事第十三庭審判長  法  官  曾德水
                                      法  官  楊貴雄
                                      法  官  宋松璟
以上正本證明與原本無異。
不得上訴。
                                      書記官  林初枝
中    華    民    國   100    年    4     月    19    日
附件：（後附100年度上易字第446號刑事判決）